【裁判字號】    98,裁,3275
【裁判日期】    981217
【裁判案由】    營業稅
【裁判全文】
最  高  行  政  法  院  裁  定
                                      98年度裁字第3275號
抗  告  人  智揚證券投資顧問股份有限公司
代  表  人  甲○○
上列抗告人因與相對人財政部臺北市國稅局間營業稅事件，對於
中華民國98年9月11日臺北高等行政法院98年度再字第83號裁定
，提起抗告，本院裁定如下︰
    主  文
抗告駁回。
抗告訴訟費用由抗告人負擔。
    理  由
一、按抗告法院認抗告為不合法或無理由者，應為駁回抗告之裁
    定。
二、本件抗告人前因營業稅事件，經原審法院民國（下同）97年
    8月13日96年度訴字第1989號判決（下稱原審判決）駁回；
    抗告人不服，提起上訴，經本院於97年12月18日97年度裁字
    第5372號裁定（下稱原確定裁定）以其上訴為不合法而駁回
    上訴確定在案。抗告人不服，復對前程序原審判決提起再審
    之訴，經原審法院98年度再字第83號裁定（下稱原裁定）以
    再審之訴不合法駁回。
三、本件原裁定以：抗告人係於97年12月30日收受原確定裁定，
    有送達證書附卷可稽，是抗告人對原審判決提起再審之訴之
    期間，應自97年12月31日起算，又抗告人之地址在台北縣，
    扣除在途期間2日，因期間末日98年1月31日為星期六，順延
    2日至2月2日止，即至98年2月2日屆滿。抗告人遲至98年6月
    30日始提起本件再審之訴，有原審法院加蓋在其再審訴狀上
    之收文日期戳記可據，顯已逾越法定不變期間，復未於書狀
    內表明關於遵守不變期間之證據，其再審之訴自非合法，應
    予駁回。
四、抗告意旨略謂：抗告人並未收受原確定裁定書正本，無從計
    算再審期日。另本件應補繳之85年及86年營業稅額，行為人
    為已死亡之梁娟娟而非抗告人，故財政部臺北市國稅局於98
    年5月19日之重核復查，因送達不合法而註銷，罰鍰部分自
    無所附麗。況抗告人就營業稅漏稅部分，於91年4月19日向
    臺北市稅捐稽徵處繳納完畢，罰鍰部分自應調降。既有新事
    證之發生，自應審酌抗告人法律上應有之權益等語。
五、本院查：按「再審之訴應於30日之不變期間內提起。前項期
    間自判決確定時起算，判決於送達前確定者，自送達時起算
    ；其再審之理由發生或知悉在後者，均自知悉時起算。」為
    行政訴訟法第276條第1項、第2項所明定。則本件原審判決
    於本院97年度裁字第5372號裁定駁回上訴時確定，抗告人對
    於原審判決提起再審之不變期間，應自本院97年度裁字第53
    72號裁定送達之次日97年12月31日起算，扣除在途期間2日
    ，因不變期間之末日98年1月31日為星期六，乃以98年2月2
    日為屆滿期日。抗告人遲至98年6月30日始提起再審之訴，
    自已逾上開不變期間，且其未主張及提出有知悉在後之具體
    事證。經核原裁定並無不合，抗告人仍執詞主張其未收受原
    確定裁定書云云，難認有理由，應予駁回。
六、據上論結，本件抗告為無理由。依行政訴訟法第104條、民
    事訴訟法第95條、第78條，裁定如主文。
中    華    民    國    98    年    12    月    17    日
                    最高行政法院第四庭
                        審判長法官  劉  鑫  楨
                              法官  鄭  小  康
                              法官  劉  介  中
                              法官  曹  瑞  卿
                              法官  陳  鴻  斌
以  上  正  本  證  明  與  原  本  無  異
中    華    民    國    98    年    12    月    18    日
                              書記官  王  史  民


司法院資訊處製作；財團法人民間司法改革基金會備份。
